臺灣屏東地方法院刑事判決
110年度訴字第563號
公  訴  人  臺灣屏東地方檢察署檢察官
被      告  林進文


選任辯護人  周復興律師
            鄭婷瑄律師
被      告  傅錦祥


指定辯護人  本院公設辯護人謝弘章
上列被告因違反毒品危害防制條例等案件，經檢察官提起公訴（
110年度偵字第8884號），本院判決如下：
    主  文
乙○○犯如附表一所示之罪，各處如附表一「主文欄」所示之刑及
沒收。應執行有期徒刑柒年。
丙○○犯如附表二至三所示之罪，各處如附表二至三「主文欄」所
示之刑及沒收。附表二各編號所示之罪，應執行有期徒刑貳年拾
月。附表三各編號所示之罪，應執行有期徒刑壹年陸月。
    事  實
一、乙○○、丙○○均明知甲基安非他命為毒品危害防制條例第2條
    第2項第2款所列管之第二級毒品，未經許可，不得持有、販
    賣，竟仍為下列犯行：
  ㈠乙○○意圖營利，基於販賣第二級毒品甲基安非他命之犯意，
    於如附表一所示之時間、地點，以如附表一所示之方式，分
    別販賣第二級毒品甲基安非他命予如附表一所示之人。
  ㈡丙○○意圖營利，基於販賣第二級毒品甲基安非他命之犯意，
    於如附表二所示之時間、地點，以如附表二所示之方式，分
    別販賣第二級毒品甲基安非他命予許朝凱。
二、丙○○明知甲基安非他命為行政院衛生福利部（下稱衛福部）
    明令公告禁止製造、調劑、輸入、輸出、販賣及陳列之禁藥
    ，不得非法轉讓，竟基於轉讓禁藥甲基安非他命之犯意，於
    如附表三所示之時間、地點，以如附表三所示之轉讓方式，
    分別轉讓禁藥甲基安非他命予楊竣傑、柳谷隆。
三、嗣楊竣傑因另案違反毒品危害防制條例案件為警查獲，供稱
    毒品來源為丙○○，再經丙○○供稱毒品來源為乙○○，復經員警
    持本院所核發110年度聲搜字第604號搜索票，於民國110年9
    月9日6時45分許，至乙○○位在屏東縣○○市○○○巷0弄00號住處
    執行搜索，當場扣得如附表四所示之物；復於同日8時50分
    許，至丙○○位在屏東縣○○市○○○巷0弄00號住處執行搜索，當
    場扣得如附表五所示之物，循線查悉上情。
四、案經臺南市政府警察局第一分局（下稱第一分局）報告臺灣
    屏東地方檢察署檢察官偵查起訴。
    理  由
一、按被告以外之人於審判外之陳述，雖不符刑事訴訟法第159
    條之1至之4等規定，惟經當事人於審判程序同意作為證據，
    法院審酌該言詞或書面陳述作成時之情況，認為適當者，亦
    得為證據，刑事訴訟法第159條之5第1項定有明文。查本判
    決以下所引用具傳聞性質之證據，檢察官、被告乙○○、丙○○
    及其等辯護人於本院審理時均表示同意有證據能力（本院卷
    第384頁），本院審酌上開證據資料作成時之情況，並無任
    何違法取證之不適當情形，且對於被告2人涉案之事實具有
    相當之關聯性，依刑事訴訟法第159條之5第1項規定，認均
    具有證據能力。
二、事實認定
　㈠上開事實，業據被告2人於偵查及本院審理時均坦承不諱，核
    與證人即如附表一至三所示交易或轉讓對象於偵查中之證述
    均大致相符（見附表一至三證據名稱及出處欄），並有如附
    表四編號1至25、附表五所示之物扣案可佐。此外，復有如
    附表一至三證據名稱及出處欄所示之證據，及本院110年度
    聲搜字第604號搜索票影本、自願受搜索同意書，第一分局
    搜索扣押筆錄、扣押物品目錄表，毒品初步檢驗報告單、檢
    驗結果照片、扣案物照片，臺南市政府警察局111年1月5日
    、同年月11日數位證物勘查報告等件在卷可稽（偵一卷第57
    至73、87至89、215至221、231至237頁，本院卷第273至287
    頁）。又扣案如附表四編號1至22、附表五編號1至6所示之
    物，經高雄市立凱旋醫院（下稱凱旋醫院）鑑定結果，均確
    屬第二級毒品甲基安非他命無訛，有凱旋醫院110年11月1日
    高市凱醫驗字第69944、69945號濫用藥物成品檢驗鑑定書（
    以下分稱鑑定書一、二）等件在卷可憑（偵三卷第137至149
    、151至153頁），堪認被告2人上開任意性自白均與事實相
    符，可以採信。
　㈡按毒品危害防制條例所規定之販賣毒品罪，雖未明示「營利
    之意圖」為其犯罪構成要件，然「販賣」一語在文義解釋上
    已寓含有從中取利之意思存在，且從商業交易原理與一般社
    會觀念而言，販賣行為在通常情形下，仍係以牟取利益為其
    活動之主要誘因與目的；又販賣毒品係違法行為，非可公然
    為之，亦無公定價格，容易分裝並增減份量，每次買賣之價
    量可能隨時依雙方關係深淺、資力、需求量及對行情之認知
    、來源是否充裕、販賣者是否渴求資金、查緝是否嚴緊、購
    買者被查獲時供述購買對象之可能風險之評估等，因而異其
    標準並機動調整，非可一概論之，是販賣毒品之利得除被告
    坦承犯行或價量俱臻明確外，委難察得其交易實情，然販賣
    者從價差或量差中牟利之方式雖異，其販賣行為在意圖營利
    則屬同一，從而，舉凡有償交易，除足以反證其確係另基於
    某種非圖利本意之關係外，通常尚難因無法查悉其販入價格
    ，做為是否高價賣出之比較，諉以無營利之意思而阻卻販賣
    犯行之追訴。經查，被告2人所為如附表一、二所示之各次
    販賣毒品予購毒者之過程中，既如前述向購毒者收取金錢並
    交付毒品，自均係有償交易，其等行為外觀上顯均具備販賣
    毒品犯行之構成要件，對被告2人而言應極具風險性，而被
    告2人與購毒者間復無深刻交情或其他密切關係，足認被告2
    人有從中賺取買賣價差牟利之意圖及事實，應屬合理認定，
    依前揭說明，概可認被告2人均係出於營利之意圖而為之，
    即皆屬販賣行為。綜上，本案事證明確，被告2人上開犯行
    ，均殆可認定，自應依法論科。
三、論罪科刑
　㈠按甲基安非他命屬毒品危害防制條例第2條第2項第2款所列管
    之第二級毒品，不得持有、販賣及轉讓；又甲基安非他命因
    屬安非他命類之藥品，迭經衛福部（原為衛生署）於69年12
    月8日、75年7月11日及79年10月9日三度公告重申禁止使用
    在案，迄未變更，核屬藥事法第22條第1項第1款所列之禁藥
    。故甲基安非他命，除法令另有規定外，不得販賣、轉讓至
    明。行為人明知禁藥甲基安非他命而轉讓者，除成立毒品危
    害防制條例第8條第2項之轉讓第二級毒品罪外，亦構成藥事
    法第83條第1項之轉讓禁藥罪，屬於法律競合，應依「重法
    優於輕法」、「後法優於前法」等法理，擇一處斷。而毒品
    危害防制條例第8條第2項之轉讓第二級毒品罪之法定本刑為
    「6月以上5年以下有期徒刑，得併科新臺幣（下同）70萬元
    以下罰金」，藥事法第83條第1項轉讓禁藥罪之法定本刑則
    為「7年以下有期徒刑，得併科5,000萬元以下罰金」，因此
    行為人轉讓甲基安非他命，若無毒品危害防制條例第8條第6
    項及第9條所定轉讓毒品達一定數量或成年人對未成年人犯
    轉讓毒品罪，應予加重其刑之情形者，藥事法第83條第1項
    之罪之法定本刑，顯重於毒品危害防制條例第8條第2項之罪
    之法定本刑，依重法優於輕法之法理，應優先適用藥事法第
    83條第1項之轉讓禁藥罪處斷（最高法院99年度台上字第278
    6號、109年度台上字第4243號判決意旨參照）。次按轉讓毒
    品達一定數量者，加重其刑至2分之1，其標準由行政院定之
    ，毒品危害防制條例第8條第6項定有明文，而依98年11月20
    日公布之「轉讓毒品加重其刑之數量標準」第2條第1項第2
    款規定：轉讓第二級毒品淨重10公克以上者，加重其刑至2
    分之1。經查，本案並無證據證明被告丙○○如附表三所示，
    無償轉讓甲基安非他命予楊竣傑、柳谷隆之數量，已達「轉
    讓毒品加重其刑之數量標準」第2條第1項第2款所定之淨重1
    0公克之數量，本於罪疑唯輕法則，自應認被告丙○○轉讓甲
    基安非他命之數量，未達上揭加重處刑標準。又被告丙○○轉
    讓甲基安非他命予楊竣傑、柳谷隆時，渠等均為成年人之事
    實，有楊竣傑、柳谷隆之全戶或個人戶籍資料查詢結果在卷
    可參（偵二卷第5頁，本院卷第441頁）。依此，被告丙○○轉
    讓甲基安非他命予楊竣傑、柳谷隆之行為，尚與毒品危害防
    制條例第8條第6項、第9條之構成要件有間，參諸上開判決
    意旨，被告丙○○所為如附表三所示轉讓甲基安非他命部分，
    應依藥事法第83條第1項之轉讓禁藥罪論處。
　㈡核被告乙○○所為，均係犯毒品危害防制條例第4條第2項之販
    賣第二級毒品罪。核被告丙○○所為，就如附表二所示部分，
    均係犯毒品危害防制條例第4條第2項之販賣第二級毒品罪；
    就如附表三所示部分，均係犯藥事法第83條第1項之轉讓禁
    藥罪。被告2人販賣第二級毒品前、後，持有第二級毒品或
    持有第二級毒品純質淨重20公克以上之低度行為，為其等各
    次販賣之高度行為所吸收，均不另論罪。再被告丙○○如附表
    三所示，持有甲基安非他命之行為與轉讓行為同為實質上一
    罪之階段行為，高度之轉讓行為既已依藥事法加以處罰，是
    依法律適用完整性之法理，其低度之持有甲基安非他命行為
    ，自不能再行割裂適用毒品危害防制條例第11條第2項或同
    條第4項之持有第二級毒品罪予以處罰，而藥事法並無處罰
    持有禁藥之明文，亦即持有禁藥並未構成犯罪，是被告丙○○
    轉讓甲基安非他命而持有該禁藥，其等之間並無因吸收而不
    另論罪之關係（最高法院98年度台上字第5362號判決意旨參
    照），附此敘明。被告乙○○所為如附表一所示之販賣第二級
    毒品犯行（7次）；被告丙○○所為如附表二所示之販賣第二
    級毒品犯行（2次），及如附表三所示之轉讓禁藥犯行（8次
    ），犯意各別，行為有異，均應予分論併罰。
　㈢刑之減輕事由
　⒈按毒品危害防制條例第17條第2項規定犯該條例第4條至第8條
    之罪於偵查及歷次審判中均自白者，減輕其刑。其立法理由
    旨在針對是類案件性質，其案情比較隱密而複雜，證據蒐集
    、調查及犯罪事實認定相對困難，藉此優惠，鼓勵行為人及
    時悔悟，同時使偵、審程序較易順利進行，亦容易折服而告
    確定，兼收節省訴訟勞費之效。鑑於毒品危害防制條例第17
    條第2項減刑規定之立法意旨與自首雷同，係將單純科刑事
    由作為處斷刑上減輕規定，其正當性乃求諸於行為人偵、審
    程序中自白之事實，而非刑罰評價對象之構成要件行為，是
    與罪責成立之關聯性已遠，不因該毒品同屬禁藥而有所不同
    ，基於責任個別原則，自非不能割裂適用。再參諸藥事法並
    無與前開減刑規定相類似或衝突之規定，基於本質上相同事
    物應為相同處理之法理，及法秩序一致性要求，自應給予該
    規定之減刑寬典，以減少法規範間之衝突與矛盾，亦無違罪
    刑相當及平等原則。從而，行為人轉讓同屬禁藥之第二級毒
    品甲基安非他命（未達法定應加重其刑之一定數量）予成年
    人（非孕婦），依重法優於輕法之原則，擇較重之藥事法第
    83條第1項轉讓禁藥罪論處，如行為人符合毒品危害防制條
    例第17條第2項規定之要件，仍應適用該條項規定減輕其刑
    。並本於同一法理，倘被告符合毒品危害防制條例第17條第
    1項規定之要件，亦應適用該條項規定減輕或免除其刑，始
    符平等原則，此乃最高法院最近之統一見解（最高法院109
    年度台上字第4243號、111年度台上字第352號判決意旨參照
    ）。
　⒉毒品危害防制條例第17條第2項部分：
　　經查，被告2人於偵查及本院審理時均坦承販賣第二級毒品
    及轉讓禁藥犯行等情，已如前述，揆諸上揭說明，爰依毒品
    危害防制條例第17條第2項規定均減輕其刑。
　⒊毒品危害防制條例第17條第1項部分：
　⑴按犯第4條至第8條、第10條或第11條之罪，供出毒品來源，
    因而查獲其他正犯或共犯者，減輕或免除其刑，毒品危害防
    制條例第17條第1項定有明文。
　⑵經查，被告丙○○於偵查中供稱：我的毒品來源是跟隔壁鄰居
    購買，他住屏東縣○○市○○○巷0弄00號，我都叫他「凱文」等
    語（偵一卷第152至158頁），並指認被告乙○○為綽號「凱文
    」之人（見指認犯罪嫌疑人紀錄表，偵一卷第169至171頁）
    。且經本院函詢第一分局有無因被告丙○○之供述而查獲毒品
    來源乙節，函覆略以：本案於110年9月9日查獲被告丙○○販
    賣第二級毒品犯行後，於同日因被告丙○○指述，於被告丙○○
    住處隔壁順利查獲毒品供貨上游即被告乙○○到案等語，有第
    一分局111年3月14日南市警一偵字第1110146885號函在卷可
    查（本院卷第269至270頁）。又被告乙○○以如附表一編號1
    至5、7所示之方式，販賣第二級毒品甲基安非他命予被告丙
    ○○之犯行，業經本院認定如前，而被告丙○○如附表二、附表
    三編號7至8各次販賣第二級毒品或轉讓禁藥之時間，分別係
    於其向被告乙○○購入第二級毒品之後，且被告丙○○向被告乙
    ○○購買之甲基安非他命價格達3萬4,000元（6,000元＋6,000
    元＋5,500元＋5,500元＋6,000元＋5,000元＝3萬4,000元），如
    附表二所示各次販賣第二級毒品之價格分別為500元、500元
    （合計1,000元），且如附表三所示轉讓之禁藥甲基安非他
    命均僅供1次施用數量（無證據證明純質淨重達10公克以上
    ），應可推認被告丙○○所犯如附表二、附表三編號7至8所示
    犯行之甲基安非他命來源，確為被告乙○○。是被告丙○○所為
    如附表二、附表三編號7至8所示犯行，確因被告丙○○供出毒
    品來源，因而查獲其他正犯或共犯，應依毒品危害防制條例
    第17條第1項規定減輕其刑，並依刑法第70條、第71條第2項
    規定遞減之，且先依較少之數減輕之。
　⑶至被告乙○○雖於偵查及本院審理時供稱毒品來源為綽號「阿
    牛」之人（偵一卷第112頁，本院卷第106頁），惟並未提供
    「阿牛」之真實姓名、年籍資料供警方調查等情，有前引第
    一分局111年3月14日南市警一偵字第1110146885號函在卷可
    佐，故本案被告乙○○部分，自無毒品危害防制條例第17條第
    1項規定之適用，併此說明。
　⒋另被告乙○○所為如附表一所示之販賣第二級毒品犯行，已適
    用毒品危害防制條例第17條第2項減輕其刑，業如上述，則
    適用該規定減輕其刑後，其刑度相較原本之法定刑，已有減
    輕；又被告乙○○販賣第二級毒品犯行，對於毒品施用來源之
    提供大有助益，影響所及，非僅多數人之生命、身體將可能
    受其侵害，國家、社會之法益亦不能免，為害甚鉅，當非個
    人一己之生命、身體法益所可比擬，綜觀其情節，實難認屬
    輕微，並無客觀上足以引起一般同情而有情輕法重之情形，
    自無再依刑法第59條規定減輕其刑之餘地。是被告乙○○之辯
    護人請求就被告乙○○販賣第二級毒品犯行，應依刑法第59條
    規定酌減其刑等語（本院卷第412頁），尚非有據。
　㈣爰審酌被告2人明知第二級毒品甲基安非他命具有成癮性及危
    害性，為法律所禁止販賣、轉讓之物，竟仍為本案之販賣第
    二級毒品或轉讓禁藥犯行，所為均實非可取；惟念被告2人
    犯後尚能坦承犯行，並考量被告2人於本案販賣、轉讓毒品
    對象人數、毒品數量、販賣毒品之售價等犯罪情節，兼衡被
    告2人之犯罪動機、目的、手段，並審酌被告2人均前無論罪
    科刑紀錄（見卷附臺灣高等法院被告前案紀錄表），及被告
    乙○○自陳為大學畢業之智識程度，原本是當老師，原月收入
    5萬多元，已婚、無子女之家庭生活經濟狀況；被告丙○○自
    陳為高中畢業之智識程度，現在通訊行工作，每月收入約3
    萬多元，未婚、無子女之家庭生活經濟狀況（以上均見本院
    卷第409頁）等一切情狀，就其等所犯，分別量處如附表一
    至三「主文欄」所示之刑。其次，考量刑法第51條數罪併罰
    定執行刑之立法方式，係採限制加重原則，非以累加方式定
    應執行刑，如以實質累加之方式定應執行刑，則處罰之刑度
    顯將超過其行為之不法內涵，而違反罪責原則，並考量因生
    命有限，刑罰對被告造成之痛苦程度，係隨刑度增加而生加
    乘效果，而非以等比方式增加，是以隨罪數增加遞減其刑罰
    之方式，當足以評價被告行為之不法性之法理（即多數犯罪
    責任遞減原則）。本院審酌被告乙○○所犯如附表一所示之販
    賣第二級毒品犯行，共7罪；被告丙○○所犯如附表二所示之
    販賣第二級毒品犯行，共2罪，及如附表三所示之轉讓禁藥
    犯行，共8罪，時間均集中於109年11月至110年9月間，並衡
    酌被告2人各次犯行之手段尚稱平和、所販賣或轉讓之重量
    等犯罪情節，及整體刑法目的，與整體犯行之應罰適當性，
    就被告乙○○如附表一所示部分；被告丙○○如附表二所示不得
    易服社會勞動部分，及如附表三所示得易服社會勞動部分，
    分別定其等應執行之刑如主文所示，以資警儆。
四、沒收　　
　㈠查獲之毒品部分：
    按查獲之第二級毒品，不問屬於犯罪行為人與否，均沒收銷
    燬之，毒品危害防制條例第18條第1項前段定有明文。經查
    ，扣案如附表四編號1至22、附表五編號1至6所示之物，均
    係第二級毒品甲基安非他命等情，業如前述。且經被告乙○○
    於本院審理時供稱：扣案的甲基安非他命（即如附表四編號
    1至22之物）驗出陽性反應部分，是我販賣剩餘的等語（本
    院卷第409頁）；被告丙○○於本院審理時供稱：扣案的甲基
    安非他命（即附表五編號1至6所示之物）是販賣所剩餘的等
    語（本院卷第106頁），是扣案如附表四編號1至22、附表五
    編號1至6所示之物，自應依上開規定，分別於被告2人最後
    一次販賣第二級甲基安非他命罪刑項下（即如附表一編號7
    、附表二編號2所示犯行）宣告沒收銷燬。又包裝上開毒品
    之包裝袋，因與其上所殘留之毒品難以析離，且無析離之實
    益與必要，均應視同毒品一併沒收銷燬之。
  ㈡犯罪工具部分：
  ⒈按犯第4條至第9條、第12條、第13條或第14條第1項、第2項
    之罪者，其供犯罪所用之物，不問屬於犯罪行為人與否，均
    沒收之，毒品危害防制條例第19條第1項定有明文。次按供
    犯罪所用、犯罪預備之物，屬於犯罪行為人者，得沒收之，
    但有特別規定者，依其規定，刑法第38條第2項亦定有明文
    。
  ⒉經查，被告乙○○於警詢及本院審理時供稱：扣案如附表四編
    號23至25所示之物都是我的，是用來聯繫毒品交易事宜及販
    賣毒品所使用的，如附表四編號24所示之物是要用來包裝毒
    品用的等語（偵一卷第107頁，本院卷第106頁）；被告丙○○
    於本院審理時供稱：扣案如附表五編號7至9所示之物都是我
    的，我是用如附表五編號7所示之物與許朝凱、楊竣傑、柳
    谷隆聯繫毒品交易事宜；如附表五編號8所示之物，是販賣
    或轉讓時用來秤毒品重量的；我是將甲基安非他命放在如附
    表五編號9所示之物交付給許朝凱、楊竣傑、柳谷隆等語（
    本院卷第106頁）。是扣案如附表四編號23至25所示之物，
    皆為被告乙○○所有，且分別係供被告乙○○於如附表一所示犯
    行中使用或預備供如附表一所示犯行所用之物；扣案如附表
    五編號7至9所示之物，皆為被告丙○○所有，且均係供被告丙
    ○○於如附表二至三所示犯行中使用，自應分別依毒品危害防
    制條例第19條第1項、刑法第38條第2項前段，於被告乙○○所
    為如附表一所示販賣第二級毒品；被告丙○○所為如附表二至
    三所示販賣第二級毒品及轉讓禁藥罪刑項下，各宣告沒收之
    。
　㈢犯罪所得部分：
    按犯罪所得，屬於犯罪行為人者，沒收之。但有特別規定者
    ，依其規定；前2項之沒收，於全部或一部不能沒收或不宜
    執行沒收時，追徵其價額，刑法第38條之1第1項、第3項定
    有明文。經查，被告2人於如附表一至二所示販賣毒品所得
    ，雖未扣案，惟既分別係被告2人之販賣毒品所得，自應依
    刑法第38條之1第1項規定，各宣告沒收，並依同條第3項規
    定，於全部或一部不能沒收或不宜執行沒收時，追徵其價額
    。
  ㈣至扣案如附表四編號26至38所示之物，經被告乙○○於警詢及
    本院審理時供稱：扣案未驗出甲基安非他命陽性反應之物（
    即如附表四編號26至33所示之物），是我購買的假貨，與本
    案沒有關係；如附表四編號34、37所示之物，是我施用毒品
    用的；如附表四編號35至36、38所示之物，其中2支手機是
    甲○○的，另1支是我跟家人、朋友聯繫用的等語（偵一卷第1
    06至107頁，本院卷第409頁），且依卷附資料無證據可證上
    開物品與被告2人本案犯行有直接關聯性，故均不予宣告沒
    收之，併予敘明。
  ㈤末按宣告多數沒收者，併執行之，刑法第40條之2第1項定有
    明文。是本案被告2人所犯前揭各罪，經宣告多數沒收，依
    法應併執行之。
據上論斷，應依刑事訴訟法第299條第1項前段，毒品危害防制條
例第4條第2項、第17條第1項、第2項、第18條第1項前段、第19
條第1項，藥事法第83條第1項，刑法第11條、第51條第5款、第3
8條第2項前段、第38條之1第1項前段、第3項、第40條之2第1項
，判決如主文。
本案經檢察官楊士逸提起公訴，檢察官施柏均、曾馨儀到庭執行
職務。
中　　華　　民　　國　　111 　年　　5 　　月　　31　　日
                  刑事第六庭  審判長法  官  程士傑
                                    法  官  陳一誠
                                    法  官  王曼寧　　
以上正本證明與原本無異。
如不服本判決應於收受判決後20日內向本院提出上訴書狀，並應
敘述具體理由；其未敘述上訴理由者，應於上訴期間屆滿後20日
內向本院補提理由書（均須按他造當事人之人數附繕本）「切勿
逕送上級法院」。
中　　華　　民　　國　　111 　年　　5 　　月　　31　　日
                                    書記官  李季鴻
附表一：被告乙○○販賣第二級毒品甲基安非他命部分
編號 交易對象 交易時間（民國） 交易毒品種類、金額（新臺幣） 證據名稱及出處欄 主文欄 備註   交易地點 交易方式    1 丙○○ 110年7月5日23時1分許。 甲基安非他命，金額6,000元。 ①被告乙○○於警詢、偵訊及本院審理時之自白（偵一卷第110頁，偵三卷第40至41、58頁，本院卷第36、106、383、408至409頁）。 ②被告丙○○於警詢及偵訊中之證述（偵一卷第153頁，偵三卷第8至9頁）。 ③通訊軟體LINE對話紀錄擷圖（偵一卷第179至181頁）。 ④指認犯罪嫌疑人紀錄表（偵一卷第173至176頁）。 乙○○販賣第二級毒品，處有期徒刑伍年肆月。扣案如附表四編號二十三至二十五所示之物均沒收；未扣案之犯罪所得新臺幣陸仟元沒收，於全部或一部不能沒收或不宜執行沒收時，追徵其價額。 起訴書附表一編號1。   屏東縣○○市○○○巷0弄00號與35號間之圍牆。 乙○○先持如附表四編號23所示之物，與丙○○所持如附表五編號7所示之物，以通訊軟體LINE聯繫毒品交易情事後，於左列時間，在左列地點，販賣上列金額之甲基安非他命予丙○○，並當場完成交易。    2 丙○○ 110年7月11日13時27分許。 甲基安非他命，金額6,000元。 ①被告乙○○於警詢、偵訊及本院審理時之自白（偵一卷第110頁，偵三卷第40至41、58頁，本院卷第36、106、383、408至409頁）。 ②被告丙○○於警詢及偵訊中之證述（偵一卷第154頁，偵三卷第9頁）。 ③通訊軟體LINE對話紀錄擷圖（偵一卷第189頁）。 ④指認犯罪嫌疑人紀錄表（偵一卷第173至176頁）。 乙○○販賣第二級毒品，處有期徒刑伍年肆月。扣案如附表四編號二十三至二十五所示之物均沒收；未扣案之犯罪所得新臺幣陸仟元沒收，於全部或一部不能沒收或不宜執行沒收時，追徵其價額。 起訴書附表一編號2。   屏東縣○○市○○○巷0弄00號與35號間之圍牆。 乙○○先持如附表四編號23所示之物，與丙○○所持如附表五編號7所示之物，以通訊軟體LINE聯繫毒品交易情事後，於左列時間，在左列地點，販賣上列金額之甲基安非他命予丙○○，丙○○於110年7月13日以匯款方式支付價金。    3 丙○○ 110年7月31日19時29分許。 甲基安非他命，金額5,500元。 ①被告乙○○於警詢、偵訊及本院審理時之自白（偵一卷第110頁，偵三卷第40至41、58頁，本院卷第36、106、383、408至409頁）。 ②被告丙○○於警詢及偵訊中之證述（偵一卷第155頁，偵三卷第9頁）。 ③通訊軟體LINE對話紀錄擷圖（偵一卷第193至195頁）。 ④指認犯罪嫌疑人紀錄表（偵一卷第173至176頁）。 乙○○販賣第二級毒品，處有期徒刑伍年肆月。扣案如附表四編號二十三至二十五所示之物均沒收；未扣案之犯罪所得新臺幣伍仟伍佰元沒收，於全部或一部不能沒收或不宜執行沒收時，追徵其價額。 起訴書附表一編號3。   屏東縣○○市○○○巷0弄00號與35號間之圍牆。 乙○○先持如附表四編號23所示之物，與丙○○所持如附表五編號7所示之物，以通訊軟體LINE聯繫毒品交易情事後，於左列時間，在左列地點，販賣上列金額之甲基安非他命予丙○○，丙○○於110年8月5日以匯款方式支付價金。    4 丙○○ 110年8月4日7時20分許。 甲基安非他命，金額5,500元。 ①被告乙○○於警詢、偵訊及本院審理時之自白（偵一卷第110頁，偵三卷第40至41、58頁，本院卷第36、106、383、408至409頁）。 ②被告丙○○於警詢及偵訊中之證述（偵一卷第155頁，偵三卷第9至10頁）。 ③通訊軟體LINE對話紀錄擷圖（偵一卷第197至199頁）。 ④指認犯罪嫌疑人紀錄表（偵一卷第173至176頁）。 乙○○販賣第二級毒品，處有期徒刑伍年肆月。扣案如附表四編號二十三至二十五所示之物均沒收；未扣案之犯罪所得新臺幣伍仟伍佰元沒收，於全部或一部不能沒收或不宜執行沒收時，追徵其價額。 起訴書附表一編號4。   屏東縣○○市○○○巷0弄00號與35號間之圍牆。 乙○○先持如附表四編號23所示之物，與丙○○所持如附表五編號7所示之物，以通訊軟體LINE聯繫毒品交易情事後，於左列時間，在左列地點，販賣上列金額之甲基安非他命予丙○○，丙○○於110年8月5日以匯款方式支付價金。    5 丙○○ 110年8月17日12時53分許。 甲基安非他命，金額6,000元。 ①被告乙○○於警詢、偵訊及本院審理時之自白（偵一卷第110頁，偵三卷第40至41、58頁，本院卷第36、106、383、408至409頁）。 ②被告丙○○於警詢及偵訊中之證述（偵一卷第156頁，偵三卷第10頁）。 ③通訊軟體LINE對話紀錄擷圖（偵一卷第201至203頁）。 ④指認犯罪嫌疑人紀錄表（偵一卷第173至176頁）。 乙○○販賣第二級毒品，處有期徒刑伍年肆月。扣案如附表四編號二十三至二十五所示之物均沒收；未扣案之犯罪所得新臺幣陸仟元沒收，於全部或一部不能沒收或不宜執行沒收時，追徵其價額。 起訴書附表一編號5。   屏東縣○○市○○○巷0弄00號與35號間之圍牆。 乙○○先持如附表四編號23所示之物，與丙○○所持如附表五編號7所示之物，以通訊軟體LINE聯繫毒品交易情事後，於左列時間，在左列地點，販賣上列金額之甲基安非他命予丙○○，丙○○於110年8月23日以匯款方式支付價金。    6 王羿旻 110年8月21日12時許。 甲基安非他命，金額8,000元。 ①被告乙○○於警詢、偵訊及本院審理時之自白（偵一卷第110至111頁，偵三卷第41、58頁，本院卷第36、106、383、408至409頁）。 ②證人王羿旻於警詢及偵訊中之證述（偵二卷第14、106頁）。 ③蒐證照片（偵二卷第65至67頁）。 ④指認照片（偵二卷第9頁）。 乙○○販賣第二級毒品，處有期徒刑伍年陸月。扣案如附表四編號二十三至二十五所示之物均沒收；未扣案之犯罪所得新臺幣捌仟元沒收，於全部或一部不能沒收或不宜執行沒收時，追徵其價額。 起訴書附表一編號6。   乙○○位在屏東縣○○市○○○巷0弄00號住處。 乙○○先持如附表四編號23所示之物，以通訊軟體Grindr，與王羿旻聯繫毒品交易情事後，於左列時間，在左列地點，販賣上列金額之甲基安非他命予王羿旻，並當場完成交易。    7 丙○○ 110年9月1日21時21分許。 甲基安非他命，金額5,000元。 ①被告乙○○於警詢、偵訊及本院審理時之自白（偵一卷第110頁，偵三卷第40至41、58頁，本院卷第36、106、383、408至409頁）。 ②被告丙○○於警詢及偵訊中之證述（偵一卷第157頁，偵三卷第10頁）。 ③通訊軟體LINE對話紀錄擷圖（偵一卷第209至211頁）。 ④指認犯罪嫌疑人紀錄表（偵一卷第173至176頁）。 乙○○販賣第二級毒品，處有期徒刑伍年貳月。扣案如附表四編號一至二十二所示之物均沒收銷燬；扣案如附表四編號二十三至二十五所示之物均沒收；未扣案之犯罪所得新臺幣伍仟元沒收，於全部或一部不能沒收或不宜執行沒收時，追徵其價額。 起訴書附表一編號7。   屏東縣○○市○○○巷0弄00號與35號間之圍牆。 乙○○先持如附表四編號23所示之物，與丙○○所持如附表五編號7所示之物，以通訊軟體LINE聯繫毒品交易情事後，於左列時間，在左列地點，販賣上列金額之甲基安非他命予丙○○，丙○○於110年9月4日以匯款方式支付價金。    
附表二：被告丙○○販賣第二級毒品甲基安非他命部分
編號 交易對象 交易時間（民國） 交易毒品種類、金額（新臺幣） 證據名稱及出處欄 主文欄 備註   交易地點 交易方式    1 許朝凱 110年7月12日23時許。 甲基安非他命，金額500元。 ①被告丙○○於偵訊及本院審理時之自白（偵三卷第7頁，本院卷第106、383、408至409頁）。 ②證人許朝凱於偵訊中之證述（偵二卷第188頁）。 ③通訊軟體LINE對話紀錄翻拍照片（偵三卷第13至17頁）。 ④指認犯罪嫌疑人紀錄表（偵二卷第163至165頁）。 丙○○販賣第二級毒品，處有期徒刑貳年陸月。扣案如附表五編號七至九所示之物均沒收；未扣案之犯罪所得新臺幣伍佰元沒收，於全部或一部不能沒收或不宜執行沒收時，追徵其價額。 起訴書附表二編號7。   丙○○位在屏東縣○○市○○○巷0弄00號住處。 丙○○先持如附表五編號7所示之物，以通訊軟體LINE，與許朝凱聯繫毒品交易情事後，於左列時間，在左列地點，販賣上列金額之甲基安非他命予許朝凱，並當場完成交易。    2 許朝凱 110年9月8日23時許。 甲基安非他命，金額500元。 ①被告丙○○於偵訊及本院審理時之自白（偵三卷第6頁，本院卷第106、383、408至409頁）。 ②證人許朝凱於偵訊中之證述（偵二卷第187頁）。 ③通訊軟體LINE對話紀錄翻拍照片（偵三卷第19至35頁）。 ④指認犯罪嫌疑人紀錄表（偵二卷第163至165頁）。 丙○○販賣第二級毒品，處有期徒刑貳年陸月。扣案如附表五編號一至六所示之物均沒收銷燬；扣案如附表五編號七至九所示之物均沒收；未扣案之犯罪所得新臺幣伍佰元沒收，於全部或一部不能沒收或不宜執行沒收時，追徵其價額。 起訴書附表二編號10。   屏東縣○○市○○路000號「鮪魚家族飯店屏東館」。 丙○○先持如附表五編號7所示之物，以通訊軟體LINE，與許朝凱聯繫毒品交易情事後，於左列時間，在左列地點，販賣上列金額之甲基安非他命予許朝凱，並當場完成交易。    
附表三：被告丙○○轉讓禁藥即第二級毒品甲基安非他命部分
編號 轉讓對象 轉讓時間（民國） 轉讓毒品種類 證據名稱及出處欄 主文欄 備註   轉讓地點 轉讓方式    1 楊竣傑 109年11月15日22時44分許。 甲基安非他命僅供1次施用數量，重量不詳（無證據證明純質淨重達10公克以上）。 ①被告丙○○於警詢、偵訊及本院審理時之自白（偵一卷第164頁，偵三卷第7頁，本院卷第106、383、408至409頁）。 ②證人楊竣傑於警詢及偵訊中之證述（偵一卷第278、264頁）。 ③IP資料（偵一卷第288頁）。 ④指認犯罪嫌疑人紀錄表（偵一卷第285至287頁）。 丙○○犯藥事法第八十三條第一項之轉讓禁藥罪，處有期徒刑肆月。扣案如附表五編號七至九所示之物均沒收。   起訴書附表二編號1。   丙○○位在屏東縣○○市○○○巷0 弄00號住處。 丙○○先持如附表五編號7所示之物，以通訊軟體LINE，與楊竣傑聯繫毒品轉讓情事後，於左列時間，在左列地點，無償轉讓上列數量之甲基安非他命予楊竣傑，供其施用。    2 楊竣傑 109年11月23日21時19分許。 甲基安非他命僅供1次施用數量，重量不詳（無證據證明純質淨重達10公克以上）。 ①被告丙○○於警詢、偵訊及本院審理時之自白（偵一卷第164至165頁，偵三卷第7頁，本院卷第106、383、408至409頁）。 ②證人楊竣傑於警詢及偵訊中之證述（偵一卷第278至279、264頁）。 ③IP資料（偵一卷第288頁）。 ④指認犯罪嫌疑人紀錄表（偵一卷第285至287頁）。 丙○○犯藥事法第八十三條第一項之轉讓禁藥罪，處有期徒刑肆月。扣案如附表五編號七至九所示之物均沒收。 起訴書附表二編號2。   丙○○位在屏東縣○○市○○○巷0弄00號住處。 丙○○先持如附表五編號7所示之物，以通訊軟體LINE，與楊竣傑聯繫毒品轉讓情事後，於左列時間，在左列地點，無償轉讓上列數量之甲基安非他命予楊竣傑，供其施用。    3 楊竣傑 110年1月8日22時許。 甲基安非他命僅供1次施用數量，重量不詳（無證據證明純質淨重達10公克以上）。 ①被告丙○○於警詢、偵訊及本院審理時之自白（偵一卷第165頁，偵三卷第7頁，本院卷第106、383、408至409頁）。 ②證人楊竣傑於警詢及偵訊中之證述（偵一卷第280至281、264頁）。 ③通訊監察譯文表（偵一卷第290頁）。 ④指認犯罪嫌疑人紀錄表（偵一卷第285至287頁）。 丙○○犯藥事法第八十三條第一項之轉讓禁藥罪，處有期徒刑肆月。扣案如附表五編號七至九所示之物均沒收。 起訴書附表二編號3。   丙○○位在屏東縣○○市○○○巷0弄00號住處。 丙○○先持如附表五編號7所示之物，以通訊軟體LINE，與楊竣傑聯繫毒品轉讓情事後，於左列時間，在左列地點，無償轉讓上列數量之甲基安非他命予楊竣傑，供其施用。    4 楊竣傑 110年1月21日20時10分許。 甲基安非他命僅供1次施用數量，重量不詳（無證據證明純質淨重達10公克以上）。 ①被告丙○○於警詢、偵訊及本院審理時之自白（偵一卷第165頁，偵三卷第7頁，本院卷第106、383、408至409頁）。 ②證人楊竣傑於警詢及偵訊中之證述（偵一卷第281至282、264頁）。 ③蒐證照片（偵一卷第293頁）。 ④指認犯罪嫌疑人紀錄表（偵一卷第285至287頁）。 丙○○犯藥事法第八十三條第一項之轉讓禁藥罪，處有期徒刑肆月。扣案如附表五編號七至九所示之物均沒收。 起訴書附表二編號4。   丙○○位在屏東縣○○市○○○巷0弄00號住處。 丙○○先持如附表五編號7所示之物，以通訊軟體LINE，與楊竣傑聯繫毒品轉讓事宜後，於左列時間，在左列地點，無償轉讓上列數量之甲基安非他命予楊竣傑，供其施用。    5 楊竣傑 110年1月23日23時18分許。 甲基安非他命僅供1次施用數量，重量不詳（無證據證明純質淨重達10公克以上）。 ①被告丙○○於警詢、偵訊及本院審理時之自白（偵一卷第165頁，偵三卷第7頁，本院卷第106、383、408至409頁）。 ②證人楊竣傑於警詢及偵訊中之證述（偵一卷第282、264至265頁）。 ③通訊監察譯文表（偵一卷第289頁）。 ④蒐證照片（偵一卷第294至295頁）。 ⑤指認犯罪嫌疑人紀錄表（偵一卷第285至287頁）。 丙○○犯藥事法第八十三條第一項之轉讓禁藥罪，處有期徒刑肆月。扣案如附表五編號七至九所示之物均沒收。 起訴書附表二編號5。   丙○○位在屏東縣○○市○○○巷0 弄00號住處。 丙○○先持如附表五編號7所示之物，以通訊軟體LINE，與楊竣傑聯繫毒品轉讓事宜後，於左列時間，在左列地點，無償轉讓上列數量之甲基安非他命予楊竣傑，供其施用。    6 楊竣傑 110年1月25日23時10分許。 甲基安非他命僅供1次施用數量，重量不詳（無證據證明純質淨重達10公克以上）。 ①被告丙○○於警詢、偵訊及本院審理時之自白（偵一卷第165至166頁，偵三卷第7頁，本院卷第106、383、408至409頁）。 ②證人楊竣傑於警詢及偵訊中之證述（偵一卷第282至283、265頁）。 ③蒐證照片（偵一卷第297頁）。 ④指認犯罪嫌疑人紀錄表（偵一卷第285至287頁）。 丙○○犯藥事法第八十三條第一項之轉讓禁藥罪，處有期徒刑肆月。扣案如附表五編號七至九所示之物均沒收。 起訴書附表二編號6。   丙○○位在屏東縣○○市○○○巷0弄00號住處。 丙○○先持如附表五編號7所示之物，以通訊軟體LINE，與楊竣傑聯繫毒品轉讓事宜後，於左列時間，在左列地點，無償轉讓上列數量之甲基安非他命予楊竣傑，供其施用。    7 柳谷隆 110年7月21日2時56分許。 甲基安非他命僅供1次施用數量，重量不詳（無證據證明純質淨重達10公克以上）。 ①被告丙○○於偵訊及本院審理時之自白（偵三卷第135頁，本院卷第106、383、408至409頁）。 ②證人柳谷隆於警詢及偵訊中之證述（偵二卷第117、148至149頁）。 ③通訊軟體LINE對話紀錄翻拍照片（偵二卷第143頁）。 ④指認犯罪嫌疑人紀錄表（偵二卷第123至125頁）。 丙○○犯藥事法第八十三條第一項之轉讓禁藥罪，處有期徒刑參月。扣案如附表五編號七至九所示之物均沒收。 起訴書附表二編號8。   丙○○位在屏東縣○○市○○○巷0弄00號住處。 丙○○先持如附表五編號7所示之物，以通訊軟體LINE，與柳谷隆聯繫毒品轉讓事宜後，於左列時間，在左列地點，無償轉讓上列數量之甲基安非他命予柳谷隆，供其施用。    8 柳谷隆 110年7月21日13時37分許。 甲基安非他命僅供1次施用數量，重量不詳（無證據證明純質淨重達10公克以上）。 ①被告丙○○於偵訊及本院審理時之自白（偵三卷第135至136頁，本院卷第106、383、408至409頁）。 ②證人柳谷隆於偵訊中之證述（偵二卷第149頁）。 ③通訊軟體LINE對話紀錄翻拍照片（偵二卷第143至144頁）。 ④指認犯罪嫌疑人紀錄表（偵二卷第123至125頁）。 丙○○犯藥事法第八十三條第一項之轉讓禁藥罪，處有期徒刑參月。扣案如附表五編號七至九所示之物均沒收。 起訴書附表二編號9。   丙○○位在屏東縣○○市○○○巷0弄00號住處。 丙○○先持如附表五編號7所示之物，以通訊軟體LINE，與柳谷隆聯繫毒品轉讓事宜後，於左列時間，在左列地點，無償轉讓上列數量之甲基安非他命予柳谷隆，供其施用。    
附表四：
編號 扣案物品 數量 備註 1 甲基安非他命 1包 1.即偵一卷第69頁扣押物品目錄表編號1。 2.乙○○所有。 3.含包裝袋1只，檢驗前淨重3.640公克、檢驗後淨重3.598公克，檢驗前總純質淨重2.721公克。 4.見卷附鑑定書一。 2 甲基安非他命 1包 1.即偵一卷第69頁扣押物品目錄表編號2。 2.乙○○所有。 3.含包裝袋1只，檢驗前淨重3.665公克、檢驗後淨重3.628公克，檢驗前總純質淨重2.554公克。 4.見卷附鑑定書一。 3 甲基安非他命 1包 1.即偵一卷第69頁扣押物品目錄表編號3。 2.乙○○所有。 3.含包裝袋1只，檢驗前淨重3.632公克、檢驗後淨重3.593公克，檢驗前總純質淨重2.538公克。 4.見卷附鑑定書一。 4 甲基安非他命 1包 1.即偵一卷第69頁扣押物品目錄表編號4。 2.乙○○所有。 3.含包裝袋1只，檢驗前淨重3.640公克、檢驗後淨重3.615公克，檢驗前總純質淨重2.531公克。 4.見卷附鑑定書一。 5 甲基安非他命 1包 1.即偵一卷第69頁扣押物品目錄表編號5。 2.乙○○所有。 3.含包裝袋1只，檢驗前淨重1.744公克、檢驗後淨重1.723公克，檢驗前總純質淨重1.453公克。 4.見卷附鑑定書一。 6 甲基安非他命 1包 1.即偵一卷第69頁扣押物品目錄表編號6。 2.乙○○所有。 3.含包裝袋1只，檢驗前淨重3.701公克、檢驗後淨重3.668公克，檢驗前總純質淨重3.146公克。 4.見卷附鑑定書一。 7 甲基安非他命 1包 1.即偵一卷第69頁扣押物品目錄表編號7。 2.乙○○所有。 3.含包裝袋1只，檢驗前淨重3.659公克、檢驗後淨重3.626公克，檢驗前總純質淨重3.051公克。 4.見卷附鑑定書一。 8 甲基安非他命 1包 1.即偵一卷第69頁扣押物品目錄表編號8。 2.乙○○所有。 3.含包裝袋1只，檢驗前淨重3.623公克、檢驗後淨重3.588公克，檢驗前總純質淨重2.922公克。 4.見卷附鑑定書一。 9 甲基安非他命 1包 1.即偵一卷第69頁扣押物品目錄表編號9。 2.乙○○所有。 3.含包裝袋1只，檢驗前淨重3.732公克、檢驗後淨重3.696公克，檢驗前總純質淨重3.263公克。 4.見卷附鑑定書一。 10 甲基安非他命 1包 1.即偵一卷第69頁扣押物品目錄表編號10。 2.乙○○所有。 3.含包裝袋1只，檢驗前淨重2.769公克、檢驗後淨重2.743公克，檢驗前總純質淨重2.302公克。 4.見卷附鑑定書一。 11 甲基安非他命 1包 1.即偵一卷第69頁扣押物品目錄表編號11。 2.乙○○所有。 3.含包裝袋1只，檢驗前淨重0.152公克、檢驗後淨重0.125公克，檢驗前總純質淨重0.108公克。 4.見卷附鑑定書一。 12 甲基安非他命 1包 1.即偵一卷第69頁扣押物品目錄表編號12。 2.乙○○所有。 3.含包裝袋1只，檢驗前淨重0.040公克、檢驗後淨重0.021公克，檢驗前總純質淨重0.030公克。 4.見卷附鑑定書一。 13 甲基安非他命 1包 1.即偵一卷第69頁扣押物品目錄表編號13。 2.乙○○所有。 3.含包裝袋1只，檢驗前淨重0.119公克、檢驗後淨重0.093公克，檢驗前總純質淨重0.079公克。 4.見卷附鑑定書一。 14 甲基安非他命 1包 1.即偵一卷第71頁扣押物品目錄表編號14。 2.乙○○所有。 3.含包裝袋1只，檢驗前淨重0.192公克、檢驗後淨重0.169公克，檢驗前總純質淨重0.153公克。 4.見卷附鑑定書一。 15 甲基安非他命 1包 1.即偵一卷第71頁扣押物品目錄表編號15。 2.乙○○所有。 3.含包裝袋1只，檢驗前淨重0.098公克、檢驗後淨重0.070公克，檢驗前總純質淨重0.078公克。 4.見卷附鑑定書一。 16 甲基安非他命 1包 1.即偵一卷第71頁扣押物品目錄表編號16。 2.乙○○所有。 3.含包裝袋1只，檢驗前淨重0.417公克、檢驗後淨重0.386公克，檢驗前總純質淨重0.385公克。 4.見卷附鑑定書一。 17 甲基安非他命 1包 1.即偵一卷第71頁扣押物品目錄表編號17。 2.乙○○所有。 3.含包裝袋1只，檢驗前淨重0.041公克、檢驗後淨重0.019公克，檢驗前總純質淨重0.039公克。 4.見卷附鑑定書一。 18 甲基安非他命 1包 1.即偵一卷第71頁扣押物品目錄表編號18。 2.乙○○所有。 3.含包裝袋1只，檢驗前淨重0.006公克、檢驗後檢體用罄，檢驗前總純質淨重0.005公克。 4.見卷附鑑定書一。 19 甲基安非他命 1包 1.即偵一卷第71頁扣押物品目錄表編號19。 2.乙○○所有。 3.含包裝袋1只，檢驗前淨重0.075公克、檢驗後淨重0.047公克，檢驗前總純質淨重0.069公克。 4.見卷附鑑定書一。 20 甲基安非他命 1罐 1.即偵一卷第73頁扣押物品目錄表編號28。 2.乙○○所有。 3.含包裝罐1只，檢驗前淨重3.270公克、檢驗後淨重3.216公克（因純度太低，無法定量其純質淨重）。 4.見卷附鑑定書一。 21 甲基安非他命 1包 1.即偵一卷第73頁扣押物品目錄表編號32。 2.乙○○所有。 3.含包裝袋1只，檢驗前淨重0.621公克、檢驗後淨重0.592公克，檢驗前總純質淨重0.447公克。 4.見卷附鑑定書一。 22 甲基安非他命 1包 1.即偵一卷第73頁扣押物品目錄表編號33。 2.乙○○所有。 3.含包裝袋1只，檢驗前淨重0.016公克、檢驗後檢體用罄，檢驗前總純質淨重0.013公克。 4.見卷附鑑定書一。 23 SAMSUNG廠牌行動電話 1支 1.即偵一卷第73頁扣押物品目錄表編號36。 2.含門號0000000000號SIM卡1張。 3.均為乙○○所有。 24 分裝袋 1批 1.即偵一卷第73頁扣押物品目錄表編號29。 2.乙○○所有。 3.預備供為本案販賣第二級毒品所用之物。 25 電子磅秤 1台 1.即偵一卷第73頁扣押物品目錄表編號30。 2.乙○○所有。 26 白色晶體 1包 1.即偵一卷第71頁扣押物品目錄表編號20。 2.檢出「N-Isopropylbenzylamine」（毒品與藥物管制分級「5」）成分；含包裝袋1只，檢驗前淨重4.875公克、檢驗後淨重4.852公克（見卷附鑑定書一）。 3.與本案無關。 27 白色晶體 1罐 1.即偵一卷第71頁扣押物品目錄表編號21。 2.未檢出毒品成分（見卷附鑑定書一）。 3.與本案無關。 28 白色晶體 1罐 1.即偵一卷第71頁扣押物品目錄表編號22。 2.未檢出毒品成分（見卷附鑑定書一）。 3.與本案無關。 29 白色晶體 1罐 1.即偵一卷第71頁扣押物品目錄表編號23。 2.未檢出毒品成分（見卷附鑑定書一）。 3.與本案無關。 30 白色晶體 1罐 1.即偵一卷第71頁扣押物品目錄表編號24。 2.未檢出毒品成分（見卷附鑑定書一）。 3.與本案無關。 31 白色晶體 1罐 1.即偵一卷第71頁扣押物品目錄表編號25。 2.未檢出毒品成分（見卷附鑑定書一）。 3.與本案無關。 32 白色晶體 1罐 1.即偵一卷第71頁扣押物品目錄表編號26。 2.未檢出毒品成分（見卷附鑑定書一）。 3.與本案無關。 33 白色晶體 1罐 1.即偵一卷第73頁扣押物品目錄表編號27。 2.未檢出毒品成分（見卷附鑑定書一）。 3.與本案無關。 34 吸食器 1組 1.即偵一卷第73頁扣押物品目錄表編號31。 2.與本案無關。 35 行動電話 1支 1.即偵一卷第73頁扣押物品目錄表編號34。 2.含門號0000000000號SIM卡1張。 3.與本案無關。 36 行動電話 1支 1.即偵一卷第73頁扣押物品目錄表編號35。 2.含門號0000000000號SIM卡1張。 3.與本案無關。 37 注射針筒 2支 1.即偵一卷第73頁扣押物品目錄表編號37。 2.與本案無關。 38 行動電話 1支 1.即偵一卷第73頁扣押物品目錄表編號38。 2.含門號0000000000號SIM卡1張。 3.與本案無關。 
附表五：
編號 扣案物品 數量 備註 1 甲基安非他命 1包 1.即偵一卷第221頁扣押物品目錄表順位1。 2.丙○○所有。 3.含包裝袋1只，檢驗前淨重1.260公克、檢驗後淨重1.242公克，檢驗前總純質淨重0.985公克。 4.見卷附鑑定書二。 2 甲基安非他命 1包 1.即偵一卷第221頁扣押物品目錄表順位2。 2.丙○○所有。 3.含包裝袋1只，檢驗前淨重0.067公克、檢驗後淨重0.049公克，檢驗前總純質淨重0.050公克。 4.見卷附鑑定書二。 3 甲基安非他命 1包 1.即偵一卷第221頁扣押物品目錄表順位3。 2.丙○○所有。 3.含包裝袋1只，檢驗前淨重0.051公克、檢驗後淨重0.026公克，檢驗前總純質淨重0.043公克。 4.見卷附鑑定書二。 4 甲基安非他命 1包 1.即偵一卷第221頁扣押物品目錄表順位4。 2.丙○○所有。 3.含包裝袋1只，檢驗前淨重0.162公克、檢驗後淨重0.141公克，檢驗前總純質淨重0.147公克。 4.見卷附鑑定書二。 5 甲基安非他命 1包 1.即偵一卷第221頁扣押物品目錄表順位5。 2.丙○○所有。 3.含包裝袋1只，檢驗前淨重0.119公克、檢驗後淨重0.097公克，檢驗前總純質淨重0.103公克。 4.見卷附鑑定書二。 6 甲基安非他命 1包 1.即偵一卷第221頁扣押物品目錄表順位6。 2.丙○○所有。 3.含包裝袋1只，檢驗前淨重0.080公克、檢驗後淨重0.062公克，檢驗前總純質淨重0.065公克。 4.見卷附鑑定書二。 7 OPPO廠牌行動電話 1支 1.即偵一卷第221頁扣押物品目錄表順位8。 2.含門號0000000000號SIM卡1張。 3.丙○○所有。 8 磅秤 1台 1.即偵一卷第221頁扣押物品目錄表順位9。 2.丙○○所有。 9 吸食器 1組 1.即偵一卷第221頁扣押物品目錄表順位7。 2.無積極證據足認為違禁物。 
卷別對照表：
簡稱 卷宗名稱 偵一卷 臺灣屏東地方檢察署110年度偵字第8884號卷卷一 偵二卷 臺灣屏東地方檢察署110年度偵字第8884號卷卷二 偵三卷 臺灣屏東地方檢察署110年度偵字第8884號卷卷三 聲羈卷 臺灣屏東地方法院110年度聲羈字第215號卷 本院卷 臺灣屏東地方法院110年度訴字第563號卷